【裁判字號】    97,簡上,289
【裁判日期】    970910
【裁判案由】    妨害家庭
【裁判全文】
臺灣板橋地方法院刑事判決             97年度簡上字第289號
上  訴  人
即  被  告  甲○○
            乙○○
上列被告因妨害家庭案件，不服本院96年度簡字第3148號中華民
國96年12月31日第一審判決（聲請簡易判決處刑案號：96年度偵
續字第179 號），提起上訴，本院管轄第2 審之合議庭判決如下
：
    主  文
上訴駁回。
甲○○、乙○○均緩刑貳年。
    事實及理由
一、本案經本院審理結果，認第1 審以被告甲○○係犯刑法第23
    9 條前段之通姦罪；乙○○係犯同法第239 條後段之相姦罪
    ，甲○○判處有期徒刑6 月，如易科罰金，以銀元3 百元折
    算1 日；減為有期徒刑3 月，如易科罰金，以銀元3 百元折
    算1 日；乙○○判處有期徒刑5 月，如易科罰金，以銀元3
    百元折算1 日；減為有期徒刑2 月又15日，如易科罰金，以
    銀元3 百元折算1 日，其認事用法及量刑均無不當，應予維
    持，並引用第1 審判決書記載之事實、證據及理由（詳如附
    件）。
二、上訴人即被告甲○○、乙○○對於原審判決認定之犯罪事實
    有誤，認已經告訴人宥恕，告訴人告訴權已喪失之為由，提
    起上訴。惟查：被告甲○○、乙○○2 人於本院審理中已認
    罪，對於原審判決認定之犯罪事實及量處刑度，已無任何爭
    執，且原審判決認事用法及量刑既無不當，被告2 人之上訴
    顯無理由，應予駁回。末查：被告乙○○前未曾因犯罪受有
    期徒刑以上刑之宣告，有臺灣高等法院被告前案紀錄表1份
    在卷可按；被告甲○○雖前因傷害案件，經本院於90年10月
    17日以90年度易字第716 號判處有期徒刑3 月，嗣經臺灣高
    等法院於91年1 月15日以90年度上易字第4279號判處上訴駁
    回，緩刑2 年，於91年2 月15日確定，於93年2 月15日緩刑
    期滿，而緩刑之宣告未經撤銷，其刑之宣告失其效力等情，
    有臺灣高等法院被告前案紀錄表1 份在卷可按，被告甲○○
    前開刑之宣告既失其效力，相當於被告甲○○前未曾受有期
    徒刑以上刑之宣告，且被告2 人犯後已坦承犯行，並與告訴
    人達成和解，賠償民事損害（有協議書1 份在卷可憑），深
    具悔意，告訴人於本院準備程序中亦陳述已與被告甲○○離
    婚，本案不要再追究，對被告2 人之請求緩刑沒有意見等語
    ，有本院97年4 月23日準備程序筆錄在卷可稽，本院認被告
    2 人經此偵、審教訓，當知所警惕而無再犯之虞，因認原審
    判決所宣告之刑以暫不執行為適當，爰均併予宣告緩刑2 年
    ，用啟自新。
三、本案被告2 人經合法傳喚，於審判期日無正當理由不到庭，
    爰依刑事訴訟法第371 條規定，不待其陳述，逕行判決。
據上論斷，應依刑事訴訟法第455 條之1 第1 項、第3 項、第36
4 條、第371 條、第368 條、第373 條，刑法第74條第1 項第1
款，判決如主文。
本案經檢察官郭季青到庭執行職務。
中    華    民    國    97    年    9    月    10    日
              刑事第十九庭 審判長 法  官  許 必 奇
                                  法  官  鄧 雅 心
                                  法  官  曾 正 耀
上列正本證明與原本無異。
不得上訴。
                                  書記官  田 世 杰
中    華    民    國    97    年    9    月    10    日


司法院資訊處製作；財團法人民間司法改革基金會備份。
